【裁判字號】    89,易,180
【裁判日期】    890203
【裁判案由】    竊盜
【裁判全文】
臺灣臺中地方法院刑事判決                          八十九年度易字第一八號
    公  訴  人  臺灣台中地方法院檢察署檢察官
    被      告  甲○○
右列被告因竊盜案件，經檢察官提起公訴（八十八年度偵字第二四四九七號），本院
判決如左：
    主  文
甲○○竊盜，累犯，處有期徒刑參月。
    事  實
一、甲○○有竊盜、違反麻醉藥品理條例、侵占等前科，其中於民國八十七年四月十
    一日，因犯侵占罪經法院判處有期刑八月確定，於八十八年一月二十一日執行完
    畢。猶不知悔改，復於八十八年十二月十四日下午三時五十分許，在台中縣太平
    市○○路○段七號「新光黃昏市場」內，於購買麵包後，行經乙○○所經營販賣
    生麵攤位前，見乙○○忙於製作生麵工作而未注意之際，竟意圖為自己不法之所
    有，徒手竊取乙○○置放在麵攤上之NOKIA廠牌5130型號行動電話一具，得手後
    欲離去時，為乙○○發現而追出，甲○○於遭追捕中，隨手將該行動電話丟棄在
    該黃昏市場內石玉雯所經營之豬肉攤位處，後為乙○○逮獲而報警偵辦。
二、案經乙○○訴由台中縣警察局霧峰分局報請臺灣臺中地方法院檢察署檢察官偵查
    起訴。
    理  由
一、訊據被告甲○○矢口否認有何右揭竊盜犯行，辯稱：當天在乙○○的攤位，因看
    到攤位的雞絲麵掉落在地上，伊要幫忙撿起才被誤會；在石玉雯的豬肉攤位前，
    有看到一個年輕人丟東西，伊要喊時就已被抓了云云。惟查：被告於右開時地竊
    取乙○○之行動電話一具，業據告訴人乙○○於警訊中陳稱：八十八年十二月十
    四日十五時五十分許，伊在台中縣太平市○○路○段七號新光市場內從事生麵工
    作，因工作繁忙，故將手機置放於麵攤後方私人置物桌上，因工作告一段落已無
    人再購買時，順便往後方看一下私人物品時，剛好發現甲○○在觀看伊的手機，
    觀看不久後就順便將手機放入右邊褲口袋內，伊看見就喊並追出去，看見他快步
    前進，伊追到石玉雯販賣豬肉攤前時，用雙手捉住甲○○，並問他為何拿伊的手
    機，甲○○說他沒有拿，並一直要跑出市場，伊一直抓住甲○○，並叫旁人幫忙
    抓，在拉扯過程中，石玉雯站在她的豬肉攤前，將伊的手機拿高，說手機在這裡
    等語，核與證人石玉雯於警訊中證述：於八十八年十二月十四日下午三時許，在
    台中縣太平市○○路○段七號新光市場內賣豬肉，有一位民眾欲向伊購買豬肉，
    伊要出豬肉攤買拿豬肉時，突然看見甲○○從口袋內拿出大哥大欲放入伊的豬肉
    攤對面攤位木板空隙中，因未放入突然掉下來，後來乙○○捉住甲○○不放，市
    場內民眾也過來幫忙等情相符，並有乙○○領回該行動電話之贓物領據一紙在卷
    可稽。再參以告訴人甲○○、證人石玉雯皆與被告素眛平生，且無怨隙，該二人
    衡情不致互為勾串而誣陷被告。從而被告所辯上情，無非畏罪卸責之詞，不足採
    信。本件事證明確，被告犯行堪以認定。
二、核被告所為，係犯刑法第三百二十條第一項之竊盜罪。被告前曾犯侵占罪，經法
    院判處有期徒刑八月確定，於八十八年一月二十一日執行完畢，此有台灣台中地
    方法院檢察署刑案資料查註紀錄表在卷足按，其於五年內再犯有期徒刑以上之本
    罪，為累犯，應加重其刑。本院審酌被告有多次犯罪前科，品行不佳，犯罪之動
    機、手段、致生之危害非鉅，犯後未坦承犯行之態度等一切情狀，量處如主文所
    示之刑。
據上論斷，應依刑事訴訟法第二百九十九條第一項前段，刑法第三百二十條第一項、
第四十七條，罰金罰鍰提高標準條例第一條前段，判決如主文。
中      華      民      國      八十九      年    二    月      三      ?
                                        法  官  游 文 科
右正本證明與原本無異。
如不服本判決，應於送達後十日內向本院提出上訴狀（須附繕本），上訴於台灣高等
法院台中分院。
                                        書記官
中      華      民      國      八十九      年    二    月      三      日
附錄論罪科刑法條
刑法第三百二十條第一項：
意圖為自己或第三人不法之所有，而竊取他人之動產者，為竊盜罪，處五年以下有期
徒刑、拘役或五百元以下罰金。


司法院資訊處製作；財團法人民間司法改革基金會備份。
